apertium-frp.frp.metadix
<pardef n="p/e[S]ar__vblex" c="modèle 1ère conjugaison Aê">
  <e>       <p><l>ê</l>         <r>e</r></p><i><prm/></i><par n="âm/o__vblex"/></e>
  <e>       <i>e<prm/></i><par n="am/ar__vblex"/></e>
</pardef>

<pardef n="f/e[L]ar__vblex" c="modèle 1ère conjugaison Ai">
  <e>       <p><l>i</l>         <r>e</r></p><i><prm/></i><par n="âm/o__vblex"/></e>
  <e>       <i>e<prm/></i><par n="am/ar__vblex"/></e>
</pardef>

<pardef n="ass/o[T]ar__vblex" c="modèle 1ère conjugaison Aou">
  <e>       <p><l>ou</l>        <r>o</r></p><i><prm/></i><par n="âm/o__vblex"/></e>
  <e>       <i>o<prm/></i><par n="am/ar__vblex"/></e>
</pardef>

<pardef n="apr/o[CH]iér__vblex" c="modèle 1ère conjugaison Bô">
  <e>       <p><l>ô</l>         <r>o</r></p><i><prm/></i><par n="aprôch/o__vblex"/></e>
  <e>       <i>o<prm/></i><par n="aproch/iér__vblex"/></e>
</pardef>

<pardef n="m/a[RCH]iér__vblex" c="modèle 1ère conjugaison Bâ">
  <e>       <p><l>â</l>         <r>a</r></p><i><prm/></i><par n="aprôch/o__vblex"/></e>
  <e>       <i>a<prm/></i><par n="aproch/iér__vblex"/></e>
</pardef>

<pardef n="br/e[SS]iér__vblex" c="modèle 1ère conjugaison Bé">
  <e>       <p><l>é</l>         <r>e</r></p><i><prm/></i><par n="aprôch/o__vblex"/></e>
  <e>       <i>e<prm/></i><par n="aproch/iér__vblex"/></e>
</pardef>

<pardef n="t/e[R]iér__vblex" c="modèle 1ère conjugaison Bi">
  <e>       <p><l>i</l>         <r>e</r></p><i><prm/></i><par n="aprôch/o__vblex"/></e>
  <e>       <i>e<prm/></i><par n="aproch/iér__vblex"/></e>
</pardef>

<pardef n="rem/a[R]ciér__vblex" c="modèle 1ère conjugaison Bâc">
  <e>       <p><l>â</l>         <r>a</r></p><i><prm/></i><par n="remâr/ço__vblex"/></e>
  <e>       <p><l>â</l>         <r>a</r></p><i><prm/></i><par n="remâr/ces__vblex"/></e>
  <e>       <i>a<prm/></i><par n="remar/ciér__vblex"/></e>
</pardef>

<pardef n="f/o[R]ciér__vblex" c="modèle 1ère conjugaison Bôc">
  <e>       <p><l>ô</l>         <r>o</r></p><i><prm/></i><par n="remâr/ço__vblex"/></e>
  <e>       <p><l>ô</l>         <r>o</r></p><i><prm/></i><par n="remâr/ces__vblex"/></e>
  <e>       <i>o<prm/></i><par n="remar/ciér__vblex"/></e>
</pardef>

<pardef n="ch/a[R]giér__vblex" c="modèle 1ère conjugaison Bâg">
  <e>       <p><l>â</l>         <r>a</r></p><i><prm/></i><par n="châr/jo__vblex"/></e>
  <e>       <p><l>â</l>         <r>a</r></p><i><prm/></i><par n="châr/ges__vblex"/></e>
  <e>       <i>a<prm/></i><par n="char/giér__vblex"/></e>
</pardef>

<pardef n="assi/e[]giér__vblex" c="modèle 1ère conjugaison Bèg">
  <e>       <p><l>è</l>         <r>e</r></p><i><prm/></i><par n="châr/jo__vblex"/></e>
  <e>       <p><l>è</l>         <r>e</r></p><i><prm/></i><par n="châr/ges__vblex"/></e>
  <e>       <i>e<prm/></i><par n="char/giér__vblex"/></e>
</pardef>

<pardef n="repr/o[]giér__vblex" c="modèle 1ère conjugaison Bôg">
  <e>       <p><l>ô</l>         <r>o</r></p><i><prm/></i><par n="châr/jo__vblex"/></e>
  <e>       <p><l>ô</l>         <r>o</r></p><i><prm/></i><par n="châr/ges__vblex"/></e>
  <e>       <i>o<prm/></i><par n="char/giér__vblex"/></e>
</pardef>

<pardef n="pr/e[Y]ér__vblex" c="modèle 1ère conjugaison Béy">
  <e>       <p><l>é</l>         <r>e</r></p><i><prm/></i><par n="préy/o__vblex"/></e>
  <e>       <i>e<prm/></i><par n="prey/ér__vblex"/></e>
</pardef>

<pardef n="dèl/e[Y]ér__vblex" c="modèle 1ère conjugaison Bèy">
  <e>       <p><l>è</l>         <r>e</r></p><i><prm/></i><par n="préy/o__vblex"/></e>
  <e>       <i>e<prm/></i><par n="prey/ér__vblex"/></e>
</pardef>

<pardef n="c/o[GN]ér__vblex" c="modèle 1ère conjugaison Bôy">
  <e>       <p><l>ô</l>         <r>o</r></p><i><prm/></i><par n="préy/o__vblex"/></e>
  <e>       <i>o<prm/></i><par n="prey/ér__vblex"/></e>
</pardef>

<pardef n="èch/a[RGN]ér__vblex" c="modèle 1ère conjugaison Bôy">
  <e>       <p><l>â</l>         <r>a</r></p><i><prm/></i><par n="préy/o__vblex"/></e>
  <e>       <i>a<prm/></i><par n="prey/ér__vblex"/></e>
</pardef>

<pardef n="d/o[R]mir__vblex">
  <e>       <p><l>ô</l>         <r>o</r></p><i><prm/></i><par n="dôr/mo__vblex"/></e>
  <e>       <i>o<prm/></i><par n="dor/mir__vblex"/></e>
</pardef>

<!--fin section métaparadigmes-->

<pardef n="g/g·">
  <e>       <p><l>g</l>         <r>g</r></p></e>
  <e r="LR"><p><l>g·</l>        <r>g</r></p></e>
  <e r="LR"><p><l>g∙</l>        <r>g</r></p></e>
</pardef>

<pardef n="h/h·">
  <e>       <p><l>h</l>         <r>h</r></p></e>
  <e r="LR"><p><l>h·</l>        <r>h</r></p></e>
  <e r="LR"><p><l>h∙</l>        <r>h</r></p></e>
</pardef>

<pardef n="j/j·">
  <e>       <p><l>j</l>         <r>j</r></p></e>
  <e r="LR"><p><l>j·</l>        <r>j</r></p></e>
  <e r="LR"><p><l>j∙</l>        <r>j</r></p></e>
</pardef>

<pardef n="t/th">
  <e>       <p><l>t</l>         <r>t</r></p></e>
  <e r="LR"><p><l>th</l>        <r>t</r></p></e>
</pardef>

<pardef n="ll/l">
  <e>       <p><l>ll</l>        <r>ll</r></p></e>
  <e r="LR"><p><l>l</l>         <r>ll</r></p></e>
</pardef>

<pardef n="l/ll_nonstd">
  <e>       <p><l>l</l>         <r>l</r></p></e>
  <e r="LR"><p><l>ll</l>        <r>l</r></p></e>
</pardef>

<pardef n="a/â">	<!-- j'utilise ce paradigme pour des formes en â trouvées dans le corpus, mais qui n'appartiennent pas au "standard" -->
  <e>       <p><l>a</l>         <r>a</r></p></e>
  <e r="LR" c="use_sub"><p><l>â</l><r>a</r></p></e>
</pardef>

<pardef n="â/a">	<!-- j'utilise ce paradigme pour des formes en a trouvées dans le corpus, mais qui n'appartiennent pas au "standard" -->
  <e>       <p><l>â</l>         <r>â</r></p></e>
  <e r="LR" c="use_sub"><p><l>a</l><r>â</r></p></e>
</pardef>

<pardef n="ô/o">	<!-- j'utilise ce paradigme pour des formes en o trouvées dans le corpus, mais qui n'appartiennent pas au "standard" -->
  <e>       <p><l>ô</l>         <r>ô</r></p></e>
  <e r="LR" c="use_sub"><p><l>o</l><r>ô</r></p></e>
</pardef>

<pardef n="e/è">	<!-- j'utilise ce paradigme pour des formes en è trouvées dans le corpus, mais qui n'appartiennent pas au "standard" -->
  <e>       <p><l>e</l>         <r>e</r></p></e>
  <e r="LR" c="use_sub"><p><l>è</l><r>e</r></p></e>
</pardef>
  </pardefs>

<e lm="geopolitico" a="alanfavre/hector"><i></i><par n="g/g·"/><i></i><par n="e/è"/><i>opoliti</i><par n="asiati/co__adj"/></e>
<e lm="angllês">         <i>ang</i><par n="ll/l"/><i></i><par n="angll/ês__adj"/></e>
<e lm="climatico" a="corpus"><i>c</i><par n="l/ll_nonstd"/><i>imati</i><par n="asiati/co__adj"/></e>
<e lm="jordanien">       <i></i><par n="j/j·"/><i>ordani</i><par n="afriqu/en__adj"/></e>
<e lm="nigèrien">        <i>ni</i><par n="g/g·"/><i>èri</i><par n="afriqu/en__adj"/></e>
<e lm="tchèco">          <i>tc</i><par n="h/h·"/><i>è</i><par n="asiati/co__adj"/></e>
<e lm="geomètre">        <i></i><par n="g/g·"/><i></i><par n="e/è"/><i>omètre</i><par n="enfant__n"/></e>
<e lm="geografo">        <i></i><par n="g/g·"/><i></i><par n="e/è"/><i>ograf</i><par n="anarchist/o__n"/></e>
<e lm="geografia">       <i></i><par n="g/g·"/><i></i><par n="e/è"/><i>ografi</i><par n="cultur/a__n"/></e>
<e lm="geomètria">       <i></i><par n="g/g·"/><i></i><par n="e/è"/><i>omètri</i><par n="cultur/a__n"/></e>
<e lm="julyèt">          <i></i><par n="j/j·"/><i>ulyèt</i><par n="abricot__n"/></e>
<e lm="angllês">         <i>ang</i><par n="ll/l"/><i></i><par n="angll/ês__n"/></e>
<e lm="archiduchèssa">   <i>arc</i><par n="h/h·"/><i>iduchèss</i><par n="cultur/a__n"/></e>
<e lm="bétye">           <i>bé</i><par n="t/th"/><i>ye</i><par n="abayie__n"/></e>
<e lm="climât">          <i>c</i><par n="l/ll_nonstd"/><i>imât</i><par n="abricot__n"/></e>
<e lm="Chilien">         <i>C</i><par n="h/h·"/><i>ili</i><par n="afriqu/en__n"/></e>
<e lm="japonês">         <i></i><par n="j/j·"/><i>apon</i><par n="angll/ês__n"/></e>
<e lm="règionalismo" a="hector"><i>rè</i><par n="g/g·"/><i>ionalismo</i><par n="abricot__n"/></e>
<e lm="ètobla">          <i>è</i><par n="t/th"/><i>obl</i><par n="cultur/a__n"/></e>
<e lm="émâge">           <i>ém</i><par n="â/a"/><i>ge</i><par n="abayie__n"/></e>
<e lm="ôtô">             <i>ôt</i><par n="ô/o"/><i></i><par n="abayie__n"/></e>
<e lm="Chili">           <i>C</i><par n="h/h·"/><i>ili</i><par n="Iran__np"/></e>
<e lm="Djibouti">        <i>D</i><par n="j/j·"/><i>ibouti</i><par n="Iran__np"/></e>
<e lm="acrochiér">       <i>acr</i><par n="apr/o[CH]iér__vblex" prm="ch"/></e>
<e lm="apesar">          <i>ap</i><par n="p/e[S]ar__vblex" prm="s"/></e>
<e lm="aprochiér">       <i>apr</i><par n="apr/o[CH]iér__vblex" prm="ch"/></e>
<e lm="assotar">         <i>ass</i><par n="ass/o[T]ar__vblex" prm="t"/></e>
<e lm="assiegiér">       <i>assi</i><par n="assi/e[]giér__vblex" prm=""/></e>
<e lm="bressiér">        <i>br</i><par n="br/e[SS]iér__vblex" prm="ss"/></e>
<e lm="brètar">          <i>brè</i><par n="t/th"/><i></i><par n="chant/ar__vblex"/></e>
<e lm="cognér">          <i>c</i><par n="c/o[GN]ér__vblex" prm="gn"/></e>
<e lm="chaveriér">       <i>chav</i><par n="t/e[R]iér__vblex" prm="r"/></e>
<e lm="dormir">          <i>d</i><par n="d/o[R]mir__vblex" prm="r"/></e>
<e lm="dromir">          <i>dr</i><par n="d/o[R]mir__vblex" prm=""/></e>
<e r="LR" lm="dèchargiér"><i>dèch</i><par n="ch/a[R]giér__vblex" prm="r"/></e>
<e lm="dècrochiér">      <i>dècr</i><par n="apr/o[CH]iér__vblex" prm="ch"/></e>
<e lm="dèforfelar">      <i>dèforf</i><par n="f/e[L]ar__vblex" prm="l"/></e>
<e lm="dèleyér">         <i>dèl</i><par n="dèl/e[Y]ér__vblex" prm="y"/></e>
<e lm="dèpegnér">        <i>dèp</i><par n="pr/e[Y]ér__vblex" prm="gn"/></e>
<e lm="dèveriér">        <i>dèv</i><par n="t/e[R]iér__vblex" prm="r"/></e>
<e r="LR" lm="enchargiér"><i>ench</i><par n="ch/a[R]giér__vblex" prm="r"/></e>
<e lm="endormir">        <i>end</i><par n="d/o[R]mir__vblex" prm="r"/></e>
<e lm="endromir">        <i>endr</i><par n="d/o[R]mir__vblex" prm=""/></e>
<e lm="enfelar">         <i>enf</i><par n="f/e[L]ar__vblex" prm="l"/></e>
<e lm="envetir">         <i>enve</i><par n="t/th"/><i></i><par n="vet/ir__vblex"/></e>
<e lm="felar">           <i>f</i><par n="f/e[L]ar__vblex" prm="l"/></e>
<e lm="forciér">         <i>f</i><par n="f/o[R]ciér__vblex" prm="r"/></e>
<e lm="forfelar">        <i>forf</i><par n="f/e[L]ar__vblex" prm="l"/></e>
<e lm="marchiér">        <i>m</i><par n="m/a[RCH]iér__vblex" prm="rch"/></e>
<e lm="pesar">           <i>p</i><par n="p/e[S]ar__vblex" prm="s"/></e>
<e lm="pegnér">          <i>p</i><par n="pr/e[Y]ér__vblex" prm="gn"/></e>
<e lm="preyér">          <i>pr</i><par n="pr/e[Y]ér__vblex" prm="y"/></e>
<e lm="raprochiér">      <i>rapr</i><par n="apr/o[CH]iér__vblex" prm="ch"/></e>
<e r="LR" lm="rechargiér"><i>rech</i><par n="ch/a[R]giér__vblex" prm="r"/></e>
<e lm="remarciér">       <i>rem</i><par n="rem/a[R]ciér__vblex" prm="r"/></e>
<e lm="renforciér">      <i>renf</i><par n="f/o[R]ciér__vblex" prm="r"/></e>
<e lm="repesar">         <i>rep</i><par n="p/e[S]ar__vblex" prm="s"/></e>
<e lm="reprogiér">       <i>repr</i><par n="repr/o[]giér__vblex" prm=""/></e>
<e lm="reprochiér">      <i>repr</i><par n="apr/o[CH]iér__vblex" prm="ch"/></e>
<e lm="reveriér">        <i>rev</i><par n="t/e[R]iér__vblex" prm="r"/></e>
<e r="LR" lm="surchargiér"><i>surch</i><par n="ch/a[R]giér__vblex" prm="r"/></e>
<e lm="veriér">          <i>v</i><par n="t/e[R]iér__vblex" prm="r"/></e>
<e lm="vègètar">         <i>vè</i><par n="g/g·"/><i>èt</i><par n="chant/ar__vblex"/></e>
<e lm="èchargnér">       <i>èch</i><par n="èch/a[RGN]ér__vblex" prm="rgn"/></e>
<e lm="èfelar">          <i>èf</i><par n="f/e[L]ar__vblex" prm="l"/></e>
<e lm="èforciér">        <i>èf</i><par n="f/o[R]ciér__vblex" prm="r"/></e>
<e lm="felyala" a="alanfavre/hector">          <i>fely</i><par n="a/â"/><i>l</i><par n="cultur/a__n"/></e>
<e lm="veriér jaca" a="alanfavre"><i>ve</i><par n="t/e[R]iér__vblex"/><p><l><b/>jaca</l><r><g><b/>jaca</g></r></p></e>
<e lm="pesar sur" a="stich"><i>p</i><par n="p/e[S]ar__vblex" prm="s"/><p><l><b/>sur</l><r><g><b/>sur</g></r></p></e>
<e lm="matèrnâl">          <i>matèrn</i><par n="â/a"/><i>l</i><par n="asian__adj"/></e>
